臺灣臺中地方法院刑事判決
111年度易緝字第102號
公  訴  人  臺灣臺中地方檢察署檢察官
被      告  陳旻修



                    （另案於法務部○○○○○○○○○執行中）
上列被告因竊盜案件，經檢察官提起公訴（110年度偵字第15194
號），本院判決如下：
    主    文
陳旻修犯竊盜罪，共參罪，各處拘役貳拾日，如易科罰金，均以
新臺幣壹仟元折算壹日。應執行拘役肆拾日，如易科罰金，以新
臺幣壹仟元折算壹日。
未扣案之犯罪所得共新臺幣陸佰元沒收，於全部或一部不能沒收
或不宜執行沒收時，追徵其價額。
    犯罪事實
一、陳旻修各意圖為自己不法之所有，基於竊盜之犯意，分別為
    下列行為：
　㈠陳旻修於民國110年1月20日凌晨2時5分許，在臺中市○區○○街
    000號前之騎樓，徒手竊取由仲艷秋管理之社團法人浪浪的
    後盾協會捐款箱（內裝現金新臺幣【下同】200元），得手
    後離去。
　㈡陳旻修於110年2月21日凌晨2時5分許，在臺中市○區○○街00號
    前之騎樓，徒手竊取由周凱娸管理之社團法人浪浪的後盾協
    會捐款箱（內裝現金300元），得手後離去。
　㈢陳旻修於110年3月4日晚間10時59分許，在臺中市○區○○路00
    號前，徒手竊取由顧家澤管理之環宇國際文教基金會捐款箱
    （內裝現金100元），得手後離去。嗣仲艷秋、周凱娸、顧
    家澤察覺遭竊，報警處理，經警調閱監視器影像，循線查悉
    上情。
二、案經周凱娸、顧家澤訴由臺中市政府警察局第二分局報告臺
    灣臺中地方檢察署檢察官偵查起訴。
    理    由
一、本判決所引用被告陳旻修以外之人於審判外之陳述，檢察官
    及被告於本院審理時均同意作為證據，迄辯論終結前未聲明
    異議，本院審酌上開證據資料作成時之情況，尚無違法不當
    及證明力明顯過低之瑕疵，認以之作為證據應屬適當，依刑
    事訴訟法第159條之5第1項規定，均有證據能力。另引用之
    非供述證據，並無證據證明係公務員違背法定程序所取得，
    檢察官及被告於本院審理時均同意作為證據，迄辯論終結前
    均未異議，依刑事訴訟法第158條之4反面解釋，均有證據能
    力，俱與本案有關，經本院提示予被告告以要旨而為合法調
    查，應得採為裁判基礎。
二、上揭犯罪事實，均據被告於警詢及本院審理時坦承不諱，各
    與證人即被害人仲艷秋於警詢時之證述（見110偵15194卷第
    31-34頁）、告訴人周凱娸於警詢時之指述（見110偵15194
    卷第35-37頁）、告訴人顧家澤於警詢時之指述（見110偵15
    194卷第39-40頁）互無違背，亦有偵辦刑案職務報告書、監
    視器影像光碟及其翻拍照片附卷可稽（見110偵15194卷第23
    頁、第41-51頁，光碟置於110偵15194卷附光碟片存放袋）
    ，足認被告所為任意性自白均與事實相符，應堪採信。是本
    案事證業已明確，被告犯行均堪認定，應依法論科。
三、核被告各次所為，均係犯刑法第320條第1項之竊盜罪。被告
    所犯3罪間，犯意各別，行為互殊，應分論併罰。
四、爰以行為人之責任為基礎，審酌被告欠缺尊重他人財產權觀
    念，因一己之需，即數次竊取他人財物，犯罪手段尚稱平和
    ，分別造成告訴人周凱娸等2人與被害人仲艷秋受有程度不
    一之財產損害，金額非鉅，兼衡被告雖於81年間，因竊盜案
    件經刑之宣告與執行，惟其自執行完畢後迄犯罪事實一、㈠
    所載行為時止，逾20年，不曾再遭查獲竊盜犯罪，堪認其對
    刑罰之感應力未至薄弱，其犯後始終坦承犯行，迄今未與告
    訴人周凱娸等2人、被害人仲艷秋和解或彌補渠等損失，暨
    被告自陳高中畢業、先前從事工地板模、經濟狀況勉持、無
    需其扶養或照顧之人、健康狀況良好（見本院111易緝102卷
    第69頁）與告訴人周凱娸等2人與被害人仲艷秋所陳之意見
    （見本院110易1351卷第37-46頁）等一切情狀，各量處如主
    文所示之刑，併諭知易科罰金之折算標準。復基於數罪併罰
    之恤刑性質及罪刑相當之考量，斟酌被告本案所犯各罪之犯
    罪類型、罪質、目的、手段均高度相似，犯罪時間、地點相
    近，被害人及其所受損害不同，法益侵害結果仍屬有別，但
    非不可回復之重大個人法益等情，定其應執行如主文所示之
    刑，併諭知易科罰金之折算標準。
五、被告於犯罪事實一、㈠所載時、地竊得之200元，於犯罪事實
    一、㈡所載時、地竊得之300元，以及其於犯罪事實一、㈢所
    載時、地竊得之100元，應分屬其各次竊盜犯行之犯罪所得
    ，均未扣案或發還，應依刑法第38條之1第1項前段、第3項
    規定宣告沒收，於全部或一部不能沒收或不宜執行沒收時，
    追徵其價額。又為使判決主文更簡明易懂，參酌最高法院10
    6年度台上字第386號、108年度台上字第1611號判決意旨，
    另立一項合併為本案沒收宣告之諭知，附此敘明。
據上論斷，應依刑事訴訟法第299條第1項前段，刑法第320條第1
項、第41條第1項前段、第51條第6款、第38條之1第1項前段、第
3項，刑法施行法第1條之1第1項，判決如主文。
本案經檢察官楊仕正提起公訴，檢察官林明誼到庭執行職務。
中　　華　　民　　國　 111  　年　   7    月 　 26  　日
　　　　　　　　　刑事第十五庭  法　官　 鄭咏欣
以上正本證明與原本無異。
如不服本判決應於收受送達後20日內向本院提出上訴書狀，並應
敘述具體理由；其未敘述上訴之理由者，應於上訴期間屆滿後20
日內向本院補提理由書（均須按他造當事人之人數附繕本）「切
勿逕送上級法院」。
告訴人或被害人如不服判決，應備理由具狀向檢察官請求上訴，
上訴期間之計算，以檢察官收受判決正本之日起算。
                                 書記官 施佑諭      
中　　華　　民　　國　  111   年　　7    月　 　26 　日 
附錄本案論罪科刑法條：
中華民國刑法第320條
意圖為自己或第三人不法之所有，而竊取他人之動產者，為竊盜
罪，處五年以下有期徒刑、拘役或五十萬元以下罰金。
意圖為自己或第三人不法之利益，而竊佔他人之不動產者，依前
項之規定處斷。
前二項之未遂犯罰之。